臺灣高等法院刑事判決　　　　　　 95年度上更(一)字第405號
上　訴　人
即　被　告　乙○○
　　　　　　　　　 （現於臺灣岩灣技能訓練所執行感訓處分
選任辯護人　賴錫卿律師
上列上訴人因違反槍砲彈藥刀械管制條例等案件，不服臺灣新竹
地方法院九十一年度訴字第三○四號，中華民國九十二年八月二
十七日第一審判決（起訴案號：臺灣新竹地方法院檢察署八十九
年度偵字第四五六八、四八○四、五九二九號），提起上訴，判
決後，經最高法院發回更審，本院判決如下：
    主  文
原判決關於未經許可製造槍枝罪暨定執行刑部分均撤銷。
乙○○連續未經許可，製造可發射子彈具有殺傷力之槍枝，處有
期徒刑捌年，併科罰金新臺幣壹拾貳萬元，罰金如易服勞役，以
新臺幣壹仟元折算壹日。扣案之附表編號一至十三、編號十七至
三十三所示之物，均沒收。
    事  實
一、乙○○自民國八十一年間起即有多次犯罪前科紀錄，先於八
    十一年間犯二次違反麻醉藥品管理條例，經臺灣新竹地方法
    院各判處有期徒刑六月，嗣經裁定應執行有期徒刑十一月確
    定，旋於八十二年間再分別因贓物及違反麻醉藥品管理條例
    ，經分別判處有期徒刑三月、七月確定，而接續執行後，於
    八十三年十一月二十日執行完畢；又於八十四年間再因違反
    麻醉藥品管理條例，經判處有期徒刑五月確定，並於八十四
    年八月五日易科罰金執行完畢；嗣又於八十五年間因分別違
    反槍砲彈藥刀械管制條例及麻醉藥品管理條例，經原審法院
    分別判處有期徒刑八月、二年十月、一年六月及本院判處有
    期徒刑八月確定，嗣經定應執行刑共應執行有期徒刑五年四
    月，而接續執行，於八十八年十月二十六日經假釋出獄，假
    釋期間，再因檢肅流氓條例案件，經原審法院裁定交付感訓
    處分確定。嗣因施用毒品案件經撤銷假釋，自九十年十月三
    十日起接續執行殘刑有期徒刑二年二月七日（執行案號：臺
    灣新竹地方法院檢察署九十年度執更字第六０號），應執行
    至九十三年一月五日（臺灣高等法院被告全國前科紀錄表誤
    載為自九十年十二月二十八日起刑期起算，並誤載為應執行
    至九十三年三月五日），現另案在臺灣岩灣技能訓練所執行
    。
二、詎乙○○仍不知悔改，猶基於製造可發射子彈具有殺傷力改
    造手槍之概括犯意，於八十九年六月間起，以郵購方式陸續
    向嘉義市「華山」模型店所購入仿ＧＬＯＣＫ廠、ＣＯＬＴ
    廠、ＢＥＲＥＴＴＡ廠半自動手槍製造之金屬玩具手槍三枝
    （含彈匣一個）、尼龍布製槍套一個、玩具金屬槍身一把、
    玩具槍金屬滑套二個（其中一個缺槍機）、玩具槍金屬彈匣
    一個、玩具塑膠槍管四支、玩具金屬槍管六支、玩具槍金屬
    擊槌三個、玩具槍金屬彈殼子彈十九顆、彈簧、玩具槍用底
    火帽、黑色火藥、紙雷管等物。並自八十九年八月六日起，
    基於同時、地製造槍枝、子彈之概括犯意，先於八十九年八
    月六日至同月十日查獲間之某日，在新竹縣竹北市○○路○
    段二○七巷八十六號住處，以其所有之鑽床、隔音墊板、砂
    輪片、布輪片、測量器、固定老虎夾、Ｃ型夾、鉗子、油標
    尺、銼刀、大鑽頭、小鑽頭、螺絲起子、砂輪機、鑽石挫包
    等工具，參照其所有之槍枝年鑑、槍枝分解圖等圖書，先製
    造可適用於前開仿ＧＬＯＣＫ廠半自動手槍製造之金屬玩具
    手槍之主要組成零件即貫通之土造金屬槍管一支後，再將該
    貫通之土造金屬槍管一支，更換改裝在前開金屬玩具手槍內
    ，使該改造之金屬玩具手槍一支可擊發適用之子彈，而具殺
    傷力，嗣於八十九年八月十日下午三時三十分許，新竹縣警
    察局新埔分局警員接獲檢舉，前往新竹縣竹北市○○路○段
    二○七巷八十六號乙○○租住處，查緝涉嫌持有槍枝之黎宗
    林，為警在登記為陳惠霞所有，由乙○○騎用之車牌號碼Ｆ
    Ｈ八－一三二號機車座墊下置物箱內扣得附表編號一所示，
    乙○○持有製造完成可發射子彈具有殺傷力之改造手槍一支
    （槍枝管制編號：0000000000號，含彈匣一個）
    及其持有之制式口徑九mm半自動手槍子彈四顆，旋於翌日經
    檢察官諭知具保後釋放。乙○○承前製造可發射子彈具有殺
    傷力改造手槍之概括犯意，於釋放後至同月二十八日被查獲
    止之期間內，又以前開方式，先製造可適用於前開仿ＣＯＬ
    Ｔ廠、ＢＥＲＥＴＴＡ廠半自動手槍製造之金屬玩具手槍之
    主要組成零件即貫通之土造金屬槍管二支後，再先後將該貫
    通之土造金屬槍管二支，更換改裝在前開二支金屬玩具手槍
    內，使該改造之金屬玩具手槍二支均可擊發適用之子彈，而
    具殺傷力，又連續製造完成可發射子彈具有殺傷力之手槍二
    支（均含彈匣，槍枝管制編號：0000000000、0
    000000000號），同時並著手以玩具金屬子彈彈殼
    加裝玩具槍用底火帽之方式，接續製造可供可發射子彈具有
    殺傷力改造手槍所用之土造子彈十九顆，同時、地接續製造
    可發射子彈具有殺傷力手槍之主要組成零件土造金屬槍管四
    支，惟所製造之土造子彈十九顆均尚未加裝底火、金屬彈頭
    ，所製造之土造金屬槍管四支，其中三支尚未加工完成。復
    於八十九年八月二十八日凌晨一時三十分許，新竹縣警察局
    竹東分局警員接獲檢舉，前往上址乙○○租住處搜索，在客
    廳之沙發上之手提袋內搜出附表編號二、三所示之乙○○持
    有製造完成可發射子彈具有殺傷力改造手槍二支（均含彈匣
    ，槍枝管制編號：0000000000、0000000
    000號）、客廳之電視機下方抽屜內搜出乙○○所有之編
    號四之彈簧三十二條、編號五之尼龍布製槍套一個、編號六
    之玩具金屬槍身一把、編號七之玩具槍金屬滑套二個（其中
    一個欠缺槍機）、編號八之玩具槍金屬彈匣一個、編號九之
    玩具塑膠槍管四支、編號十之玩具金屬槍管二支、編號十一
    之玩具槍金屬擊槌三個，編號十二之乙○○所有製造土造金
    屬管一支、尚未完成之土造金屬槍管三支、編號十三之製造
    尚未完成之土造子彈十九顆，在房間抽屜內搜出乙○○所有
    之編號十四之玩具槍用底火帽三盒、編號十五黑色火藥一包
    、編號十六紙雷管一包（嗣扣案之玩具槍用底火帽三盒、黑
    色火藥一包、紙雷管一包，均經新竹縣警察局竹東分局銷燬
    ）、在房間內搜出乙○○所有之編號十七之槍枝年鑑三本、
    編號十八之槍枝分解圖三張，並在租住處後方之廢棄豬舍內
    搜到編號十九所示之鑽床一台，與乙○○所駕駛，懸掛ＪＮ
    －二○四六號自用小客車後車廂內查獲編號二十之隔音墊板
    四塊、編號二十一之砂輪片六片、編號二十二之布輪片一片
    、編號二十三之測量器一個、編號二十四之固定老虎夾二個
    、編號二十五之Ｃ型夾一個、編號二十六之鉗子三把、編號
    二十七之油標尺一把、編號二十八之銼刀四把、編號二十九
    之大鑽頭十三支、編號三十之小鑽頭四十七支、編號三十一
    之螺絲起子二支、編號三十二之砂輪機三台、編號三十三之
    鑽石挫包一盒等乙○○所有供製造可發射子彈具有殺傷力改
    造手槍、製造可供可發射子彈具有殺傷力改造手槍所用之工
    具，因而查獲上情。（其另犯持有有子彈罪、收受贓物罪、
    寄藏贓物罪部分，業據於前審撤回上訴而確定）。
三、案經新竹縣警察局新埔分局、竹東分局報請臺灣新竹地方法
    院檢察署檢察官偵查起訴。
    理  由
甲、關於程序部分：
一、按被告之自白，非出於強暴、脅迫、利誘、詐欺、疲勞訊問
    、違法羈押或其他不當方法，且與事實相符者，得為證據，
    刑事訴訟法第一百五十六條第一項定有明文。本件上訴人即
    被告乙○○主張其於警詢、偵查及原審法院有關製造具殺傷
    力之槍枝、子彈之自白，於警詢遭警察脅迫，且在「啼藥」
    （毒癮發作），偵查中檢察官以交保新台幣（下同）一萬元
    為利誘，及在原審法院調查時尚在「啼藥」，均不實在。辯
    護人亦辯護主張，因被告於偵查中是受到檢察官利誘，警詢
    時被告毒癮發作，所以自白沒有證據能力。經查：
  (一)被告於八十九年八月十日下午三時三十分許，為新竹縣警察
    局新埔分局警員查獲持有槍枝一把、子彈四顆及彈匣一個等
    物，而將其逮捕，帶回新埔分局調查，於翌日上午九時二十
    分許製作筆錄，並移送台灣新竹地方法院檢察署偵辦，經檢
    察官於同日下午三時三十三分許訊問後，諭知二萬元交保候
    傳，而經釋放；復於八十九年八月二十六日凌晨一時三十分
    許，為新竹縣警察局竹東分局警員，查獲持有附表編號二至
    編號三十三所示之槍枝、子彈半成品、槍彈零件、工具，及
    失竊之贓物等物，將其逮捕後帶回竹東分局調查，先於當日
    上午六時三十分許在警局製作調查筆錄，嗣移送台灣新竹地
    方法院檢察署偵辦，檢察官於當日下午五時許開始偵訊被告
    ，至當日下午五時十分許偵訊完畢後，檢察官向台灣新竹地
    方法院聲請裁定羈押被告，新竹地方法院於當日晚間九時許
    訊問被告後，以被告涉犯製造槍枝、子彈罪嫌重大，所犯係
    最輕本刑有期徒刑七年以上之重罪，有羈押之必要，而裁定
    羈押被告，之後檢察官於八十九年九月十一日、八十九年九
    月十八日、八十九年九月二十七日、八十九年十月四日、八
    十九年十月十六日提訊被告，並於八十九年十月二十六日向
    台灣新竹地方法院聲請裁定停止羈押被告，台灣新竹地方法
    院並於當日裁定被告三萬元具保後停止羈押各情，有上開警
    詢、偵查、原審訊問筆錄、停止羈押聲請書（八十九年度偵
    聲字第一二○號卷）及台灣新地方法院檢察署收受刑事保證
    金通知、刑事保證金收據（八十九年度偵字第四五六八號卷
    第二十五頁）、台灣新竹地方法院收受刑事保證金通知、刑
    事保證金收據（原審八十九年度偵聲字第一二○號卷）可稽
    。核上開各筆錄，被告於八十九年八月十一日警詢、偵訊否
    認查獲之槍、彈係其持有，於八十九年八月二十六日警詢、
    偵查及原審羈押庭調查時，坦認製造槍、彈之犯行，嗣八十
    九年九月十一日偵訊時猶坦認製造槍、彈之犯行，而後至八
    十九年十月二十六日，被告具保經釋放之期間，被告經檢察
    官提訊時，均未就製造槍彈之犯行為任何供述，是被告稱在
    偵查時自白，是受到檢察官交保之利誘及毒癮發作之詞，顯
    然不足採信。
  (二)又被告於上揭時、地二度為警查獲，經檢察官於九十一年四
    月一日起訴，並於九十一年四月二十六日繫屬台灣新竹地方
    法院後，其間於九十一年十二月二十三日、九十二年一月八
    日、九十二年一月二十二日、九十二年二月二十日、九十二
    年三月十四日原審法院調查訊問被告時，被告均未提及警詢
    筆錄遭警刑求一事，直至九十二年八月十三日始主張遭警刑
    求一事（原審卷第三○四頁），嗣於九十三年十二月二十九
    日本院前審準備程序及九十四年五月四日審理時，則改稱：
    「…製作警詢筆錄時，我有吸安，只為求早一點出去，所以
    我承認…」（本院上訴卷第七十九頁）、「…警詢的時候，
    我有吃藥（指施用毒品）…」（本院上訴卷第二三六頁）等
    語，於九十五年十月三十日本院更(一)審準備程序、審理時又
    改稱：「…警察還教我說，何時製造，何時做…」（本院更
    (一)卷第六十九頁）、「…警察威脅我…」（本院更(一)審，九
    十五年十二月二十八日審判筆錄第三頁），所述先後均不一
    致，是被告指稱於上開警詢時遭警刑求、脅迫或因施用毒品
    致神智不清，顯有可議。而被告於八十九年八月二十八日警
    詢時，經警察就查獲之盜贓物、毒品之事詢問被告，被告回
    答：「…安非他命並不是我的，是朋友綽號田螺年籍不詳者
    ，於八十九年八月二十七日至我住處寄放…該ＪＮ－二○四
    六號自小客車，是我和羅銀宏於八十九年八月二十二日十九
    時許至中壢市○○路操場前，有一位綽號阿牛之男子將該車
    輛連同鑰匙交給我…我不知該車是贓車，當初是羅銀宏將該
    車賣給我…」等詞，對於被查獲之盜贓物、毒品，被告提出
    辯解，否認自己涉及竊盜、毒品罪嫌，且記明筆錄，被告稱
    其於警詢時有神智不清、或遭警脅迫、刑求，實難令人置信
    。又被告有多次犯罪前科紀錄，並有違反槍砲彈藥刀管制條
    例之前科，且坦稱知悉修正後之槍砲彈藥刀械管制條例關於
    製造可發射子彈具有殺傷力改造槍枝之罪責等情（見原審卷
    第一五九頁），衡情被告既明知製造可發射子彈具有殺傷力
    改造槍枝之罪責重大，其倘無製造可發射子彈具有殺傷力改
    造槍枝等情事，豈有僅為求交保，即自白製造可發射子彈具
    有殺傷力改造槍枝，而甘冒被依製造可發射子彈具有殺傷力
    改造槍枝之重罪起訴、判刑之風險。是被告辯稱係為求交保
    ，始於警詢、偵查中自白製造可發射子彈具有殺傷力改造手
    槍、土造子彈云云，亦不足採。而被告於八十九年八月二十
    八日警詢、偵查、原審訊問、八十九年九月十一日偵查時，
    供述之情節大致相符，所供述之內容與事實相符（詳後述）
    ，是尚難認被告於八十九年八月二十八日警詢、偵查、原審
    訊問、八十九年九月十一日偵查中之自白非出於其自由意志
    或有何不實在之處，依法自有證據能力。
二、有偵查犯罪權限之警察人員對於被告或犯罪嫌疑人之身體、
    物件、電磁紀錄及住宅或其他處所，必要時，得搜索之，對
    於可為證據或得沒收之物，亦得扣押之，刑事訴訟法第一百
    二十二條第一項、第一百三十三條第一項定有明文，然除此
    之外，尚應符合刑事訴訟法第一編第十一章搜索扣押之其他
    規定，以無令狀搜索而言，必須符合附帶搜索（刑事訴訟法
    第一百三十條）、緊急搜索（刑事訴訟法第一百三十一條）
    、同意搜索（刑事訴訟法第一百三十一條之一）之要件，始
    能謂為合法之搜索；警察人員於實施搜索扣押等刑事訴訟程
    序時，未遵循上開要件，自屬違背法定程序，然因而取得之
    證據是否因而不具證據能力，依據刑事訴訟法第一百五十八
    條之四（證據排除法則）：「除法律另有規定外，實施刑事
    訴訟程序之公務員因違背法定程序取得之證據，其有無證據
    能力之認定，應審酌人權保障及公共利益之均衡維護」之規
    定，仍應審酌人權保障及公共利益之均衡維護，即法院應斟
    酌：(一)違背法定程序之情節。(二)違背法定程序之主觀意圖。
    (三)侵害犯罪嫌疑人或被告權益之種類或輕重。(四)犯罪所生之
    危險或實害。(五)禁止使用證據對於預防將來違法取得證據之
    效果。(六)偵審人員如依法定程序有無發現該證據之必然性。
    (七)證據取得之違法對被告訴訟上防禦不利益之程度等各種情
    形加以判斷（刑事訴訟法第一百五十八條之四立法理由參照
    ）。本件被告於九十五年十二月二十八日本院審理時指稱警
    察搜索不合法，沒有搜索票云云。經查：
  (一)新竹縣警察局新埔分局於八十九年八月十日下午三時三十分
    許至新竹縣竹北市○○路○段二○七巷八十六號搜索，係持
    台灣新竹地方法院檢察署檢察官核發之搜索票，有台灣新竹
    地方法院檢察署檢察官核發之搜索票、搜索扣押證明筆錄（
    八十九年度偵字第四五六八號卷第十頁、第十一頁）在卷可
    憑，經核上開搜索票之搜索處所、身體或物件欄記載：「竹
    北市○○路○段二○七巷八十六號」，限定搜索日期：「八
    十九年八月十日」，依九十年一月十二日修正前之事訴訟法
    第一百二十八條規定：「搜索，應用搜索票。搜索票，應記
    載左列事項：一應搜索之被告或應扣押之物。二應加搜索之
    處所、身體或物件。搜索票，於偵查中由檢察官簽名，審判
    中由審判長或受命推事簽名。搜索，除由檢察官或推事親自
    實施外，由司法警察或司法警察官執行。」，是新埔分局持
    檢察官簽發之搜索票，於限定搜索日期，至搜索票之搜索處
    所、身體或物件欄記載之場所搜索，為合法搜索，搜索查扣
    之扣押物品，自有證據能力。
  (二)竹東分局警員於八十九年八月二十八日凌晨一時三十分許至
    新竹縣竹北市○○路○段二○七號搜索，無搜索票一節，有
    新竹縣警察局竹東分局執行逕行搜索結果報告書（八十九年
    度偵字第四八○四號卷第三頁）可稽。惟按九十年一月十二
    日修正前之事訴訟法第一百三十一條規定：「有左列情形之
    一者，司法警察或司法警察官雖無搜索票，得逕行搜索住宅
    或其他處所：一因逮捕被告或執行拘提羈押者。二因追躡現
    行犯或逮捕脫逃人者。三有事實足信為有人在內犯罪而情形
    急迫者。前項搜索，應於執行後二十四小時內，呈報檢察官
    或法院。」，據竹東分局執行逕行搜索結果報告書記載：「
    職…於八十九年八月二十八日零時許接線民指稱新竹縣竹北
    市○○路○段二○七巷八十六號內一名男子乙○○持有槍枝
    及毒品，因時間急迫，職等即向鈞署（台灣新竹地方法院檢
    察署）內勤檢察官…報告後，立即前往查緝，並於（凌晨）
    一時三十分到達該地，見犯嫌乙○○後，經警出示證件表明
    身分，立即逕行搜索，並於陳嫌住處客廳、房間內搜索查獲
    改造手槍二支、半成品一支及改造工具一批，與毒品安非他
    命一點九公克、贓車一部（車號ＪＮ－二○四六號），帶案
    偵辦」等情，且有搜索扣押證明筆錄、扣押物品清單、現場
    照片四紙（八十九年度偵字第四八○四號卷第五頁至第七頁
    、第十五頁、第十六頁）在卷足稽，與附表編號二至三十三
    所示之具殺傷力之改造槍枝等物扣案可證，竹東分局警員於
    八十九年八月二十八日凌晨一時三十分許，至被告上址租住
    處所搜索後，亦於當日下午五時五分許，將被告解送台灣新
    竹地方法院檢察署檢察官偵辦，報告執行逕行搜索之結果，
    有新竹縣警察局竹東分局解送人犯報告書（八十九年度偵字
    第四八○四號卷第二十七頁）可稽。由竹東分局上開報告可
    知，搜索現場確有停放贓車一部（懸掛車牌ＪＮ－二○四六
    號），此亦為被告所自認，惟尚不足以釋明「有事實足信為
    有人在內犯罪而情形急迫者」之逕行搜索之要件，是知本件
    竹東分局之搜索，與修正前刑事訴訟法第一百三十一條逕行
    搜索之法定程序尚有不符。然而，如前所述，對於違法搜索
    所取得之證據，為兼顧程序正義及發現實體真實，應由法院
    於個案審理中，就個人基本人權之保障及社會安全之維護，
    依比例原則及法益權衡原則，予以客觀之判斷。本件是竹東
    分局警員接獲檢舉後，向檢察官報告後，立即前往搜索現場
    ，現場屋外停放有檢舉人所指之贓車，均詳如前述，警員因
    而相信檢舉人之檢舉內容可信，遂立即進屋表明身分後執行
    搜索。是知本件搜索之發動，並非毫無依據，執行上開搜索
    之警員主觀上並非明知違法而故意為之至明，參以警員於八
    十九年八月二十八日凌晨一時三十分許表明身分後，進行搜
    索，至同日凌晨二時結束，現場查扣附表編號二至三十三所
    示之改造槍枝成品、半成品、子彈半成品、槍彈零件、改造
    工具等物，均詳如前述，足見所採取之手段，侵害被告自由
    權之時間短暫、所生損害尚屬輕微。而被告所犯者則為最輕
    本刑五年以上有期徒刑之犯罪，該犯罪行為對於社會秩序所
    生之危險甚鉅，警員若未及時搜索，俟上午上班時間聲請搜
    索票再行搜索，被告即有可能將上開扣押物品移他處藏放、
    隱匿，致無從發現；且如禁止使用上開證據，難謂即可有效
    預防將來以其他違法方式取得證據，亦難以預防警察人員再
    以此種方式取得證據等情形，斟酌人權保障與公共利益之均
    衡維護，因認此部分警察違背法定程序所取得之附表編號二
    至三十三所示之扣押物品，仍屬有證據能力之證據。
乙、關於實體部分：
一、訊據被告否認有上述製造具殺傷力之槍枝、子彈犯行，辯稱
    ：「…我有持有，但沒有改造…那些工具是我做沖床模具用
    的，警察查獲時，那些工具根本沒有在用…」（九十五年八
    月九日本院更(一)審準備程序）、「…我沒有製造，買來就是
    這樣，我只有持有…那些扣案工具，包括槍枝年鑑，買一把
    玩具槍回來就會附年鑑，所謂製造工具，是我工作所用，而
    且警察第一次查獲時，沒有查扣，是在第二次查獲時，為了
    績效就將所有工具查扣…」（九十五年十月三十日本院更(一)
    審準備程序）等語。經查：
  (一)新竹縣警察局新埔分局警員接獲檢舉於八十九年八月十日下
    午三時三十分許，前往新竹縣竹北市○○路○段二○七巷八
    六號被告租住處所搜索，自被告所騎用之車牌號碼ＦＨ八－
    一三二號機車座墊下置物箱內扣得附表編號一所示槍枝一支
    （含彈匣）。復於八十九年八月二十八日凌晨一時三十分許
    ，新竹縣新察局竹東分局警員接獲檢舉，前往上址被告租住
    處搜索，在客廳之沙發上之手提袋內搜出附表編號二、三所
    示之槍枝二枝（均含彈匣）、客廳之電視機下方抽屜內搜出
    編號四之彈簧三十二條、編號五之尼龍布製槍套一個、編號
    六之玩具金屬槍身一把、編號七之玩具槍金屬滑套二個（其
    中一個欠缺槍機）、編號八之玩具槍金屬彈匣一個、編號九
    之玩具塑膠槍管四支、編號十之玩具金屬槍管二支、編號十
    一之玩具槍金屬擊槌三個，編號十二之金屬槍管四支、編號
    十三之子彈半成品十九顆，在房間抽屜內搜出編號十四之玩
    具槍用底火帽三盒、編號十五黑色火藥一包、編號十六紙雷
    管一包、在房間內搜出編號十七之槍枝年鑑三本、編號十八
    之槍枝分解圖三張，並在租住處後方之廢棄豬舍內搜到編號
    十九所示之鑽床一台，與自乙○○所駕駛懸掛ＪＮ－二○四
    六號自用小客車後車廂內查獲編號二十之隔音墊板四塊、編
    號二十一之砂輪片六片、編號二十二之布輪片一片、編號二
    十三之測量器一個、編號二十四之固定老虎夾二個、編號二
    十五之Ｃ型夾一個、編號二十六之鉗子三把、編號二十七之
    油標尺一把、編號二十八之銼刀四把、編號二十九之大鑽頭
    十三支、編號三十之小鑽頭四十七支、編號三十一之螺絲起
    子二支、編號三十二之砂輪機三台、編號三十三之鑽石挫包
    一盒等物各情，有台灣新竹地方法院檢察署之搜索票、搜索
    扣押證明筆錄（八十九年度偵字第四五六八號卷第十頁、第
    十一頁）、執行逕行搜索結果報告書、搜索扣押證明筆錄、
    扣押物品清單、照片四紙（八十九年度偵字第四八○四號卷
    第二頁、第五頁至第七頁、第十五頁、第十六頁）在卷足稽
    ，與附表編號一至編號三十三等物扣案可證。
  (二)前揭被告如何連續製造可發射子彈具有殺傷力改造手槍，及
    如何連續製造可供可發射子彈具有殺傷力改造手槍所用之土
    造子彈未遂部分，業據被告迭於警詢及偵查中供稱：「倉庫
    內查扣乙台鑽床…砂輪機、改造槍枝工具一批是何人所有？
    ）都是我所有，是我改造槍枝及子彈所用之工具（查獲底火
    是何人所有？）底火是我的，用來改造槍枝子彈所用的…（
    查獲槍枝年鑑三本、槍枝分解圖三張，是何人所有？）是我
    所有，用來改造槍枝參考之用（查獲…改造手槍…各式槍身
    半成品是何人所有？）都是我所有所製造的…都是住處房間
    內改造…總共改造槍枝三支，另外一支於八十九年八月十日
    被新埔分局查獲…八十九年八月十日被警方查獲改造手槍後
    ，我又繼續改造槍枝，因為我有需要槍枝做為防身之用…」
    （八十九年八月二十八日警詢筆錄，八十九年度偵字第四八
    ○四號偵查卷第九至十一頁）、「上次八月十日因改造槍枝
    被移送…（這次有二枝如何來的？）是郵購買來的，買來後
    我自己把它貫通…火藥自己裝的…底火是上星期與槍一起郵
    購（砂輪機等工具及零件都是你的？）是…（槍枝改造的目
    的？）興趣」（八十九年八月二十八日偵查，同上偵查卷第
    二十八頁反面、第二十九反面）、「槍枝均是我的，是我改
    造的…槍枝有改造．…（該三支槍…底火來源？）就是郵購
    ，向嘉義華山模型店買的，今年六、七月買的…八十九年八
    月五、六日時開始先後改造，最後一次是八十九年八月十七
    日，地點在竹北市○○路住處改造的…（是用何些工具改造
    ？）用鑽床、大鑽頭、小鑽頭、砂輪機…年鑑及分解圖是買
    槍時即附贈的，子彈、槍身、滑套、彈匣、槍管、彈簧、火
    藥、紙雷管、槍套、擊槌等均是槍枝零件，均是向華山買的
    」（見八十九年度偵字第四五六八號偵查卷第四十八、四十
    九頁）、「（手槍是你改造？）對，我用模具玩具槍改造三
    支，在八十九年八月上旬在我家改的，一把在上旬新埔分局
    查扣。（為何改造槍？）我本身嗜好」（八十九年八月二十
    八日原審羈押庭訊問，原審八十九年度聲羈字第一四一號卷
    訊問筆錄）等情明確。
  (三)雖然被告前揭自白製造槍枝、子彈之時間，歷次均有出入。
    於八十九年八月二十八日原審羈押庭訊問時，更供稱扣案之
    附表編號一至三之槍枝，均係於八十九年八月十日為警查獲
    前改造完成，異於八十九年八月二十八日警詢、八十九年八
    月二十八日、八十九年九月十一日偵查時供稱，八十九年八
    月十日為警查獲，經釋放後猶繼續改造槍枝之情節，惟其就
    持用扣案之零件、工具，製造槍、彈之事實，歷次所述則大
    致相符。由於警方於八十九年八月十日、八月二十八日前後
    二次搜索之地點，均在新竹縣竹北市○○路○段二○七巷八
    十六號，上開處所則係被告居住處所一節，已據被告、證人
    丙○○陳明在卷。而新埔分局警員於八十九年八月十日下午
    三時三十分許至上址搜索，現場僅搜到附表編號一所示之槍
    枝一支，與子彈四顆及毒品之事實，已詳如前述，且據證人
    即當日到場執行搜索之警員姚乃文於九十二年一月二十二日
    原審調查時證述綦詳，證人姚乃文並表示，現場之屋內只有
    一間套房，沒有其他房間，當日其等只有搜房間，房間內之
    衣櫥、行李箱、放置電視機的矮櫃均有搜索，亦有至上址房
    屋旁，用石棉瓦加蓋的棚子搜索，有看到一部用東西蓋住之
    車床，惟未看到任何改造工具等詞（原審卷第一百三十三頁
    ），參以八十九年八月二十八日竹東分局警員至同一地點搜
    索，在被告房間抽屜內有搜到附表編號十四之玩具槍用底火
    帽三盒、編號十五黑色火藥一包、編號十六紙雷管一包之情
    ，顯見被告於八十九年八月十日為警查獲，並經交保釋放後
    至八十九年八月二十八日再度為警查獲止之期間，又繼續改
    造槍枝，並於斯時起開始製造子彈。
  (四)扣案之附表編號一至十四、編號十九至二十二、編號二十四
    至三十三所示之物品，經送鑑定結果，(1)編號一至三之槍枝
    ，以性能檢驗法及試射法分別係仿ＧＬＯＣＫ、ＣＯＬＴ、
    ＢＥＲＥＴＴＡ廠半自動手槍製造之金屬玩具手槍更換土造
    金屬槍管而成之改造手槍，機械性能均良好，均可擊發適用
    子彈；編號一之槍枝，單位面積動能為二十一．三一焦耳／
    平方公尺，編號二之槍枝，單位面積動能為二十八．六五焦
    耳／平方公尺，編號三之槍枝，單位面積動能為二十三．二
    ○焦耳，均超過足以穿入人體肉層之彈丸單位面積動能二十
    焦耳／平方公尺，皆具有殺傷力；(2)編號十四之底火十一顆
    ，均係玩具槍用底火帽；編號十三之子彈半成品十九顆，係
    由玩具金屬彈殼加裝玩具槍用底火帽而成，不具底火、金屬
    彈頭，非為完整子彈之結構，均係加工未完成之子彈；(3)編
    號六為槍身半成品一把，編號七為滑套半品二個，其中一個
    與槍枝管制編號0000000000號槍枝滑套同型，欠
    缺槍機，編號八為彈匣半成品，編號十一為擊槌三個（與槍
    枝管制編號000000000號槍枝擊錘同型），均係玩
    具槍金屬槍身、滑套、彈匣、擊錘，俱未發現有加工改造痕
    跡，編號四為彈簧三十二枝；(4)編號五為尼龍布製槍套一個
    ，亦未發現有加工改造痕跡；(5)編號九為槍管四支，其中編
    號３、４槍管與槍枝管制編號0000000000號槍枝
    槍管同型，編號５槍管與槍枝管制編號000000000
    0號槍枝槍管同型，均係內具阻鐵之玩具塑膠槍管，未發現
    加工改造痕跡，材質與編號一至三之槍枝槍管材質均不相似
    ；編號十為槍管二支，其中編號７槍管與槍枝管制編號00
    00000000號槍枝槍管同型，可換裝使用，均係內具
    阻鐵之玩具金屬槍管，亦未發現加工改造痕跡，材質與編號
    一至三之槍枝槍管材質均不相似；編號十二為土造土造金屬
    槍管半成品四支，研判係加工改造未完成，材質與編號一至
    三之槍枝槍管材質均相似；(6)編號十九所示之鑽床一台、編
    號二十一之砂輪片六片、編號二十二之布輪片一片、編號二
    十三之測量器一個、編號二十四之固定老虎夾二個、編號二
    十五之Ｃ型夾一個、編號二十六之鉗子三把、編號二十七之
    油標尺一把、編號二十八之銼刀四把、編號二十九之大鑽頭
    十三支、編號三十之小鑽頭四十七支、編號三十一之螺絲起
    子二支、編號三十二之砂輪機三台、編號三十三之鑽石挫包
    一盒等物品，亦均係五金工具，於改造槍枝、槍管及子彈時
    ，各工具確自有援用之時機等，有內政部警政署刑事警察局
    八十九年八月二十四日刑鑑字第一一九一八二號鑑驗通知書
    （八十九年度偵字第四五六八號卷第四十六頁）、八十九年
    九月一日刑鑑字第一二五０七七號（八十九年度偵字第四八
    ○四號卷第五十九頁）鑑驗通知書、九十二年七月十日刑鑑
    字第○九二○○五四八三○號函（原審卷第一九二頁、第一
    九三頁）、九十五年十二月十一日刑字第○九五○一五四三
    六六號函、九十五年十二月十一日刑鑑字第○九五○一六九
    三○七號鑑定通知書（本院更(一)卷第七十九頁至第八十六頁
    ）附卷足稽。且經本院前審將扣案之附表編號九之玩具塑膠
    槍管四支、編號十之玩具金屬槍管二支、編號十二之土造金
    屬槍管半成品三支、土造金屬槍管一支、編號二十一至三十
    三工具一批（含大鑽頭、小鑽頭、砂輪片、布輪片及砂輪機
    、測量器、游標尺、老虎夾、Ｃ型夾、鉗子等物）及編號十
    九之鑽床，再送刑事警察局鑑定結果，亦均可援為改造槍彈
    之使用，亦有有該局九十三年八月十九日刑鑑字第○九三○
    一○九五九六號函（槍管及工具部分）、九十四年三月二十
    三日刑鑑字第○九三○二四三八四○號函（鑽床部分）（本
    院上訴卷第一六頁至第一六六頁、第二一五頁、第二一六頁
    ）在卷足稽，揆諸前開鑑定結果，經核確與被告自白大致相
    符，足見被告上開自白與事實相符，自堪採為認定犯罪之證
    據。所辯扣案工具、鑽床無改造槍彈之功能云云，無非係推
    諉卸責之詞，不足採信。
  (五)至於，(1)證人丙○○於九十五年十二月二十八日本院審理時
    雖證稱其於八十九年八月以前，曾陪同被告至新竹市○○路
    一家模型玩具店購買三把玩共槍，一同返回上址（新竹市○○路）被告租住處後，被告有將裝於盒子內之玩具槍取出觀
    看，其因而看見該三把玩具槍，槍枝均附有槍枝分解圖等詞
    （本院更(一)審，九十五年十二月二十八日審判筆錄第四頁至
    第七頁），且於被告當庭詢問證人丙○○，如果提示槍枝，
    可否認出是當初所購買之槍枝，證人丙○○回答：「可以」
    。然而經本院請證人丙○○具體描述當初所看見之槍枝外觀
    ，及當初陪同被告購買之槍枝槍管有無貫通，證人丙○○則
    係證稱：「…這麼久，我忘記了。三支都黑色的，握把那邊
    有圖案（好像圓圓、花草），當時我沒有摸，也沒有注意看
    ，所以不清楚它的材質，也無法正確描述槍的材質、外觀等
    細節…（槍管有無貫通？）我不曉得，我沒有看，我只有看
    到槍的外表…」等語（九十五年十二月二十八日審判筆錄第
    八頁），由於扣案之附表編號一至三之槍枝，均是將玩具手
    槍，以更換土造金屬槍管之方式，改造成具殺傷力之槍，已
    如上述，無從自槍枝外觀看出槍管之材質及有無貫通，是知
    證人丙○○上開證詞僅能證明被告曾購買三支玩具手槍，然
    所購買之三支玩具槍是否確係扣案之附表編號一至三之槍枝
    ，或被告買進該三支玩具槍後，有無更換槍管，顯非證人丙○○所得知悉，更何況證人丙○○同時亦表示：「…（事後
    你有無再看過那三把槍？）沒有…（你是否瞭解被告家中為
    何有一大堆改造槍枝的工具－鑽床套、彈簧、分解圖、砂輪
    機等？）我只知道砂輪機，其他我都不曉得…（被告為何持
    有槍枝、子彈半成品、槍彈零件及分解圖？）我不曉得，要
    問他本人…」（同上審判筆錄第五頁、第六頁、第八頁）等
    詞，是知證人丙○○上開證詞，並不足以證明被告未改造附
    表編號一至三之槍枝之有利證據。(2)關於扣案之附表編號十
    九至三十三之工具，被告雖以係其工作之工具之詞置辯，惟
    據被告於八十九年八月十日為警逮捕後，在新埔分局製作筆
    錄時，供稱其當時係在新仁醫院開救護車（八十九年度偵字
    第四五六八號卷第五頁反面），於九十一年十二月二十三日
    、九十二年三月十四日原審調查時，則稱其開救護車之工作
    ，至八十九年七月底結束，扣案之砂輪機、鑽床等工具，係
    其打算做沖床模型之工具，其要承包沖床的模具工作，但尚
    未承包（原審卷第八十頁、第一六一頁），嗣於九十二年十
    二月二十九日、九十三年一月十二日本院前審準備程序及九
    十四年五月四日審理時，稱扣案之工具是做沖床模子的工具
    ，其係工作之工具（本院上訴卷第八十頁、第一一六頁、第
    二三八頁），於九十五年八月九日本院更(一)審準備程序時，
    亦稱扣案之工具，係其做沖床模具之工具，警察查獲時，該
    批工具尚未使用（本院更(一)卷第五十頁反面），於九十五年
    十月三十日本院更(一)審準備程序時，則稱扣案之工具是其工
    作所用之工具（本院更(一)卷第六十九頁），於九十五年十二
    月二十八日本院審理時，則稱於八十九年八月十日、二十八
    日為警查獲時其其舅舅工廠做鈑金加工工作，扣案之鑽床、
    砂輪機、測量器、游標、鑽頭等工具，均係鈑金加工之工具
    ，惟尚未使用等詞（九十五年十二二十八日審判筆錄第十頁
    、第十一頁），所述前後有出入，與證人丙○○於九十五年
    十二月二十八日本院審理時所證述八十九年八月間，該期段
    期間被告是在香山其舅舅模具工廠上班，剛開始被告在其舅
    舅工廠工作，至於被告至新仁醫院當司機一事，並不清楚等
    詞（本院更(一)審審判筆錄第八頁），亦不相符；而沖床之模
    具，是用做沖壓工作之機械，將胚料或材料壓入模子內使之
    成形，是以壓凹及擠製等方式製成；鈑金則係將金屬鈑片烤
    、鍍於物體表面；扣案之附表編號十九至三十三之工具，鑽
    床、大鑽頭及小鑽頭，可供刨鑽及鑽孔使用，砂輪片、布輪
    片、銼刀及砂輪機，可供修飾、磨挫物體使用；測量器及游
    標尺，可供測量長度用，固定老虎夾及Ｃ夾，可供固定物體
    使用，鉗子，可供夾鉗物體使用各情，有內政部警政署刑事
    警察局九十三年八月十九日刑鑑字第○九三○一○九五九六
    號函（本院上訴卷第一六三頁至第一六六頁）可參，是知上
    開扣案工具，均非鈑金使用之工具，其中僅砂輪片、布輪片
    、銼刀及砂輪機，堪可用於修飾、磨挫模具之用，其餘均非
    沖床模具使用之工具，足見被告上開辯稱係其工作使用之工
    具，並不足採。
  (六)另被告請求傳訊證人甲○○，以證明扣案工具，係供被告製
    造模型之工具，惟經本院依址寄送傳票通知，證人甲○○未
    到庭應訊。而且，被告就扣案之工具用途，先後有供作沖床
    模具及鈑金之不同說詞，扣案之工具，均非鈑金使用之工具
    ，其中僅砂輪片、布輪片、銼刀及砂輪機，堪可用於修飾、
    磨挫模具之用，均已詳如前述；又證人甲○○到庭僅能證明
    被告有購買扣案之附表編號十九至三十三之工具之事實，至
    於被告買進扣案之工具及鑽床等物，其購買之動機，茍基於
    犯罪之動機，衡情鮮會將己之犯罪動機告知外人，而易致遭
    人報警查緝之理。是被告請求傳訊甲○○，核無必要，附此
    敘明。
  (七)綜上所述，被告製造槍、彈之事證已臻明確，犯行堪以認定
    。
三、新舊法比較：
  (一)查被告行為後，槍砲彈藥刀械管制條例業於九十四年一月二
    十六日修正公布施行，於同年月二十八日生效，原第十一條
    未經許可製造、販賣或運輸其他槍砲罪刪除，改列於修正之
    第八條第一項，法定刑亦由五年以上有期徒刑，併科一千萬
    元以下罰金，修正為無期徒刑或五年以上有期徒刑，併科一
    千萬元以下罰金，比較修正前後，以修正前之舊法較有利於
    被告，依刑法第二條第一項但書規定，應適用修正前之槍砲
    彈藥刀械管制條例。
  (二)被告行為後，刑法於九十四年二月二日修正公布，於九十五
    年七月一日施行。按行為後法律有變更者，適用行為時之法
    律，但行為後之法律有利於行為人者，適用最有利於行為人
    之法律，現行刑法第二條第一項訂有明文。茲就本案有關之
    新舊法比較部分，臚列如下：
  (1)被告行為時即修正前刑法第三十三條第五款規定，罰金最低
    額為銀元一元，依現行法規所定貨幣單位折算新臺幣條例第
    二條折算為新臺幣之結果，被告所犯罪名法定刑分別應併科
    銀元一元即新臺幣三元以上、新臺幣一千萬元、五百萬元以
    下罰金，惟修正後刑法第三十三條第五款就罰金刑規定為「
    新臺幣一千元以上，以百元計算之」，顯已將罰金刑之最低
    額提高為新臺幣一千元以上。經比較新舊法，以適用被告行
    為時之舊法，較裁判時之新法有利於被告。
  (2)連續犯部分：修正前刑法第五十六條原規定：「連續數行為
    而犯同一罪名者，以一罪論。但得加重其刑至二分之一」，
    修正後之刑法已刪除上開連續犯之條文規定，則被告多次犯
    罪行為，即應就各次行為分別論罪科刑，再依數罪併罰之規
    定分論併罰；修正前第五十六條規定，較有利於被告。
  (3)易服勞役部分，修正前刑法第四十二條第二項前段規定：「
    易服勞役以一元以上三元以下折算一日」。又依據修正前罰
    金罰鍰提高標準條例第二條前段規定，就原定數額提高為一
    百倍折算一日，則本件被告行為時之易服勞役折算標準，應
    以銀元三百元折算一日，即新臺幣九百元折算一日；惟修正
    公布施行之刑法第四十二條第三項前段規定：「易服勞役以
    新臺幣一千元、二千元或三千元折算一日」，經比較上述修
    正前後易服勞役折算標準，應以修正後規定較有利於被告。
    而易服勞役之折算標準屬於刑之執行事項，核與最高法院九
    十五年度第八次刑庭會議決議所謂「就罪刑有關之共犯、未
    遂犯、想像競合犯、牽連犯、連續犯、結合犯，以及累犯加
    重、自首減輕暨其他法定加減原因（如身分加減）與加減例
    」，應綜其全部罪刑之結果而比較之情形不同，因此尚不在
    上揭決議說明之範疇。
  (4)修正後刑法第五十五條，雖將舊刑法第五十五條後段關於牽
    連犯之規定刪除，但其前段關於想像競合犯之規定並無變更
    ，而其但書係科刑之限制，為法理之明文化，亦非屬法律之
    變更。
四、核被告所為，係犯修正前槍砲彈藥刀械管制條例第十一條第
    一項之未經許可，製造可發射子彈具有殺傷力之槍枝罪及同
    條例第十二條第五項、第一項之未經許可，製造子彈未遂罪
    。被告先後三次未經許可，製造可發射子彈具有殺傷力之改
    造手槍犯行，時間緊接，手法相同，反覆為之，所犯又係構
    成要件相同之罪名，顯係基於概括之犯意為之，應依修正前
    刑法第五十六條連續犯之規定論以一罪，並加重其刑。而其
    係以一製造同一批數顆子彈之犯罪決意，陸續為之，為接續
    犯，祇論以一罪。被告以一製造行為同時觸犯前開二罪名，
    應依刑法第五十五條想像競合犯之規定，從一重依連續未經
    許可，製造可發射子彈具有殺傷力之槍枝罪處斷。又被告未
    經許可，製造子彈未遂犯行部分，雖未經起訴，惟此部分與
    公訴意旨被告未經許可，製造可發射子彈具有殺傷力之槍枝
    犯行部分，有想像競合之裁判上一罪關係，故此部分自仍為
    本件起訴效力範圍所及，本院應併予審酌，一併敘明。另被
    告未經許可，製造可發射子彈具有殺傷力之槍枝後，未經許
    可，繼續持有可發射子彈具有殺傷力槍枝之低度行為，應為
    未經許可，製造可發射子彈具有殺傷力槍枝之高度行為所吸
    收，不另論罪。又被告未經許可，製造可發射子彈具有殺傷
    力槍枝之主要組成零件金屬槍管後，進而未經許可，製造可
    發射子彈具有殺傷力之改造槍枝，製造可發射子彈具有殺傷
    力改造槍枝之主要組成零件金屬槍管之階段行為，亦為製造
    可發射子彈具有殺傷力之改造槍枝之高度行為所吸收，亦不
    另論罪。
五、原判決對被告關於未經許可製造槍枝罪部分，予以論罪科刑
    ，固非無見。惟查，(一)被告係以一製造同一批數顆子彈之犯
    罪決意，陸續製造扣案之子彈半成品十九顆，為接續犯，祇
    論以一罪。原審認被告係基於概括之犯意，連續多次製造子
    彈未遂行為，依修正前刑法第五十六條連續犯規定論以一罪
    ，並加重其刑，即有未洽。(二)被告行為後，槍砲彈藥刀械管
    制條例業於九十四年一月二十六日修正公布施行，於同年月
    二十八日生效，原審未及比較新舊法之適用，尚有未合；(三)
    九十四年二月二日修正公布，九十五年七月一日施行之刑法
    第四十二條第三項前段關於易服勞役折算標準之規定，較有
    利於被告，原審未及審酌比較新舊法之適用，亦有未洽。被
    告上訴意旨，仍執陳詞，否認製造槍彈犯行，雖無理由，然
    原判決關於此部分既有可議之處，自應由本院就關於未經許
    可製造槍彈罪部分連同定執行刑一併撤銷改判。爰審酌被告
    已有多次前科紀錄，且曾有以相同方法製造槍枝、子彈之前
    案紀錄，素行不良，又連續以改造之方式製造可發射子彈具
    有殺傷力之改造手槍、製造土造子彈未遂，嚴重威脅社會治
    安，犯罪手段、情節及對社會所生之危害均非輕，犯後又翻
    異供述，多方飾詞狡辯，意圖卸責等一切情狀，量處有期徒
    刑八年，併科罰金十二萬元，並就罰金部分諭知以每日一千
    元易服勞役之折算標準。
六、扣案之附表編號一至三之可發射子彈具有殺傷力之改造手槍
    三枝（槍枝管制編號：0000000000號含彈匣一個
    、槍枝管制編號：0000000000、0000000
    000號），均係違禁物；另附表編號十九至三十三之鑽床
    一台、隔音墊板四塊、砂輪片六片、布輪片一片、測量器一
    個、固定老虎夾二個、Ｃ型夾一個、鉗子三把、油標尺一把
    、銼刀四把、大鑽頭十三支、小鑽頭四十七支、螺絲起子二
    支、砂輪機三台、鑽石挫包一盒、附表編號十七、十八之槍
    枝年鑑三本、槍枝分解圖三張、附表編號四至十三之彈簧三
    十二條、尼龍布製槍套一個、玩具金屬槍身一把、玩具槍金
    屬滑套二個（其中一個欠缺槍機）、玩具槍金屬彈匣一個、
    玩具塑膠槍管四支、玩具金屬槍管二支、玩具槍金屬擊槌三
    個，土造金屬槍管半成品四支、土造子彈半成品十九顆，均
    係被告所有，供其製造可發射子彈具有殺傷力之改造手槍、
    製造土造子彈未遂犯罪所用之物，均應分別依刑法第三十八
    條第一項第一、二款規定宣告沒收。另玩具槍用底火帽三盒
    、黑色火藥一包、紙雷管一包，亦據新竹縣警察局竹東分局
    銷燬，有公務電話紀錄可憑（原審卷第一八五頁），爰均不
    另為宣告沒收。又按保安處分係對受處分人將來之危險性所
    為拘束其身體、自由等之處置，以達教化與治療之目的，乃
    為刑罰之補充制度。本諸法治國家保障人權之原理及刑法之
    保護作用，其法律規定之內容，應受比例原則之規範，使保
    安處分之宣告，與行為人所為行為之嚴重性、行為人所表現
    之危險性，及對於行為人未來行為之期待性相當，而由法院
    視行為人之危險性格，決定應否交付強制工作，以達特別預
    防之目的。據此，九十年十一月十四日已修正公布刪除之原
    槍砲彈藥刀械管制條例第十九條第一項之規定，不問行為人
    有無預防矯治其社會危險性之必要，一律宣付強制工作三年
    ，拘束其中不具社會危險性之受處分人之身體、自由部分，
    其所採措施與所欲達成預防矯治之目的及所需程度，即不合
    憲法第二十二條所定之比例原則，故此項規定已於九十年十
    一月十四日修正公布刪除，並於同年月十六日生效，本件即
    不再依前開刪除之規定宣告強制工作，併此敘明。
據上論斷，應依刑事訴訟法第三百六十九條第一項前段、第三百
六十四條、第二百九十九條第一項前段，修正前槍砲彈藥刀械管
制條例第十一條第一項、第十二條第五項、第一項，刑法第十一
條前段、第二條第一項前段、第五十五條、第四十二條第三項、
第三十八條第一項、第二款、修正前刑法第五十六條，判決如主
文。
本案經檢察官許睦坪到庭執行職務。
中　　華　　民　　國　　96　　年　　1 　　月　　25　　日
　　　　　　　　　 刑事第十三庭審判長法　官 曾德水
                                     法  官 李錦樑
                                     法  官 林婷立
以上正本證明與原本無異。
如不服本判決，應於收受送達後十日內向本院提出上訴書狀，其
未敘述上訴之理由者並得於提起上訴後十日內向本院補提理由書
（均須按他造當事人之人數附繕本）。
                                     書記官 王增華
中　　華　　民　　國　　96　　年　　1 　　月　　26　　日
附錄：本案論罪科刑法條全文
修正前槍砲彈藥刀械管制條第第十一條
未經許可，製造、販賣或運輸第四條第一項第一款所稱其他可發
射金屬或子彈具有殺傷力之各式槍砲者，處五年以上有期徒刑，
併科新臺幣一千萬元以下罰金。
未經許可，轉讓、出租或出借前項所列槍砲者，處三年以上十年
年以下有期徒刑，併科新臺幣七百萬元以下罰金。
意圖供自己或他人犯罪之用，而犯前二項之罪者，處無期徒刑或
七年以上有期徒刑，併科新臺幣一千萬元以下罰金。
未經許可，持有、寄藏或意圖販賣而陳列第一項所列槍砲者，處
一年以上七年以下有期徒刑，併科新臺幣七百萬元以下罰金。
第一項至第三項之未遂犯罰之。
修正前槍彈藥刀械管制條例第十二條
未經許可，製造、販賣或運輸子彈者，處一年以上七年以下有期
徒刑，併科新台幣五百萬元以下罰金。
未經許可，轉讓、出租或出借子彈者，處六月以上五年以下有期
徒刑，併科新台幣三百萬元以下罰金。
意圖供自己或他人犯罪之用，而犯前二項之罪者，處三年以上十
年以下有期徒刑，併科新台幣七百萬元以下罰金。
未經許可，持有、寄藏或意圖販賣而陳列子彈者，處五年以下有
期徒刑，併科新台幣三百萬元以下罰金。
第一項至第三項之未遂犯罰之。
附表
┌────┬──────┬───────┬────────────┐
│編  號  │名     稱   │ 數      量   │ 備      註             │
├────┼──────┼───────┼────────────┤
│一      │改造手槍    │ 一支         │仿 GLOCK廠半自動手槍製造│
│        │槍枝管制編號│              │之玩具手槍，更換土造金屬│
│        │：一一○二一│              │槍管改造而成，機械性能良│
│        │六五二一七  │              │好，可擊發適用子彈，認具│
│        │            │              │殺傷力。                │
├────┼──────┼───────┼────────────┤
│二      │改造手槍    │一支          │仿COLT廠半自動手槍製造之│
│        │槍枝管制編號│              │玩具手槍，更換土造金屬槍│
│        │：一一○二一│              │管改造而成，機械性能良好│
│        │六四八七四  │              │，可擊發適用子彈，認具殺│
│        │            │              │傷力。                  │
├────┼──────┼───────┼────────────┤
│三      │改造手槍    │一支          │仿 BERETTA廠半自動手槍製│
│        │槍枝管制編號│              │造之玩具手槍，更換土造金│
│        │：一一○二一│              │屬槍管改造而成，機械性能│
│        │六四八七五  │              │良好，可擊發適用子彈，認│
│        │            │              │具殺傷力。              │
├────┼──────┼───────┼────────────┤
│四      │彈簧        │三十二支      │                        │
├────┼──────┼───────┼────────────┤
│五      │槍套        │一個          │尼龍布製槍套，未發現加工│
│        │            │              │改造痕跡。              │
├────┼──────┼───────┼────────────┤
│六      │槍身半成品  │一把          │玩具金屬槍身，未發現加工│
│        │            │              │改造痕跡。              │
├────┼──────┼───────┼────────────┤
│七      │滑套半成品  │二個          │玩具金屬滑套，其中一個，│
│        │            │              │欠缺槍機，與槍枝管制編號│
│        │            │              │：0000000000號│
│        │            │              │槍枝滑套同型。未發現加工│
│        │            │              │改造痕跡。              │
├────┼──────┼───────┼────────────┤
│八      │彈匣半成品  │一個          │玩具金屬彈匣，未發現加工│
│        │            │              │改造痕跡。              │
├────┼──────┼───────┼────────────┤
│九      │槍管        │四支          │其中編號３、４槍管與槍枝│
│        │            │              │管制編號00000000│
│        │            │              │四號槍枝槍管同型，編號５│
│        │            │              │槍管與槍枝管制編號一○二│
│        │            │              │一六四七八五號槍枝槍管同│
│        │            │              │型。均係內具阻鐵之玩具塑│
│        │            │              │膠槍管，未發現加工改造痕│
│        │            │              │跡。材質與編號一至三之槍│
│        │            │              │枝槍管材質均不相似。    │
├────┼──────┼───────┼────────────┤
│十      │槍管        │二支          │其中編號７槍管與槍枝管制│
│        │            │              │編號0000000000│
│        │            │              │號槍枝槍管同型，可換裝使│
│        │            │              │用。均係內具阻鐵之玩具金│
│        │            │              │屬槍管。未發現加工改造痕│
│        │            │              │跡。材質與編號一至三之槍│
│        │            │              │枝槍管均不相似。        │
├────┼──────┼───────┼────────────┤
│十一    │擊槌        │三個          │與槍枝管制編號一○二一六│
│        │            │              │四八七四號槍枝擊錘同型，│
│        │            │              │為玩具金屬擊錘，未現有加│
│        │            │              │工改造痕跡。            │
├────┼──────┼───────┼────────────┤
│十二    │槍管        │四支          │土造金屬槍管半成品三支、│
│        │            │              │研判係加工改造未完成、成│
│        │            │              │品一支                  │
├────┼──────┼───────┼────────────┤
│十三    │子彈半成品  │十九顆        │由玩具金屬彈殼加裝玩具槍│
│        │            │              │用底火帽而成，不具底火、│
│        │            │              │金屬彈頭，非為完整子彈之│
│        │            │              │結構，均係加工未完成之子│
│        │            │              │彈。                    │
├────┼──────┼───────┼────────────┤
│十四    │底火        │三盒（十一顆）│均係玩具用底火帽，已經新│
│        │            │              │竹縣警察局竹東分局銷燬。│
├────┼──────┼───────┼────────────┤
│十五    │黑色火藥    │一包          │竹縣警察局竹東分局銷燬。│
├────┼──────┼───────┼────────────┤
│十六    │紙雷管      │一包          │竹縣警察局竹東分局銷燬。│
├────┼──────┼───────┼────────────┤
│十七    │槍枝年鑑    │三本          │                        │
├────┼──────┼───────┼────────────┤
│十八    │槍枝分解圖  │三張          │                        │
├────┼──────┼───────┼────────────┤
│十九    │鑽床        │一台          │刨鑽及鑽孔使用          │
├────┼──────┼───────┼────────────┤
│二十    │隔音墊板    │四塊          │                        │
├────┼──────┼───────┼────────────┤
│二十一  │砂輪片      │六片          │可供修飾、磨挫物體使用  │
├────┼──────┼───────┼────────────┤
│二十二  │布輪片      │一片          │可供修飾、磨挫物體使用  │
├────┼──────┼───────┼────────────┤
│二十三  │測量器      │一個          │可供測量長度            │
├────┼──────┼───────┼────────────┤
│二十四  │固定老虎夾  │二個          │可供固定物體使用        │
├────┼──────┼───────┼────────────┤
│二十五  │Ｃ型夾      │一個          │可供固定物體使用        │
├────┼──────┼───────┼────────────┤
│二十六  │鉗子        │三把          │可供夾鉗物體使用        │
├────┼──────┼───────┼────────────┤
│二十七  │油標尺      │一把          │可供測量長度            │
├────┼──────┼───────┼────────────┤
│二十八  │銼刀        │四把          │可供修飾、磨挫物體使用  │
├────┼──────┼───────┼────────────┤
│二十九  │大鑽頭      │十三支        │刨鑽及鑽孔使用          │
├────┼──────┼───────┼────────────┤
│三十    │小鑽頭      │四十七支      │刨鑽及鑽孔使用          │
├────┼──────┼───────┼────────────┤
│三十一  │縲絲起子    │二支          │                        │
├────┼──────┼───────┼────────────┤
│三十二  │砂輪機      │三台          │可供修飾、磨挫物體使用  │
├────┼──────┼───────┼────────────┤
│三十三  │鑽石挫包    │一盒          │                        │
└────┴──────┴───────┴────────────┘
